## **Danang Wicaksono**

Kota Bekasi, Jawa Barat, 17125 | +62 896 6030 5184 | danangwicaksono124@gmail.com

Instagram: https://www.instagram.com/danangwic/

LinkedIn: https://www.linkedin.com/in/danang-wicaksono2/

# **Tentang Saya**

Saya Danang Wicaksono, seorang lulusan Informatika Universitas Bhayangkara Jakarta Raya Tahun 2021. Saya pribadi berkomitmen dan disiplin dalam bekerja, memiliki pengalaman sebagai Project Engineer di salah satu Perusahaan Telkom Group yang bergerak dibidang ICT. Kemampuan saya dalam berkomunikasi sangat baik dan mudah bergaul, saya memiliki minat berkarir dibidang IT/ICT, dan tidak menutup kemungkinan untuk berkarir dibidang lainnya. Saya juga mahir dalam menggunakan beberapa Microsoft Office Tools.

# Pengalaman Kerja

### Instansi Pemerintah Kantor Kelurahan Kaliabang Tengah

Data Entry Assistant (Oktober 2020 – Desember 2020)

Intern

- Bertanggung jawab penuh atas data-data yang berkaitan dengan kewarganegaraan dan pemerintahan yang diinput dan diolah, hingga pengurusan administrasi warga
- Menerima dan mengirim dokumen melalui email
- Meningkatkan efisiensi pengolahan dan penginputan data pada Kantor Kelurahan

#### **Indonesia Power**

Junior Data Analyst (Remote/WFH) (Januari 2021 – Juni 2021)

Intern

- Mencari dan menganalisa barang dari berbagai sumber marketplace e-commerce untuk kebutuhan di Perusahaan
- Membuat laporan mengenai hasil pencarian untuk barang-barang yang sesuai dengan kebutuhan Perusahaan

#### PT. Nutech Integrasi

Project Engineer (November 2022 – Oktober 2023)

**Full Time** 

- Membuat laporan progress project mingguan, update perkembangan progress project dan melakukan evaluasi progress project terkait issue dan mitigasi yang ada
- Berkordinasi dengan tim Internal, Client dan Vendor terkait pembahasan ruang lingkup, jangka waktu pekerjaan dan termin pembayaran project
- Melakukan sirkulir dokumen komersial di tim Internal dan melakukan arsip dokumen komersial
- Mengerjakan Closing WFM Order untuk setiap project yang berkaitan dengan Telkom Indonesia pada website resmi milik Telkom
- Memantau dan menangani alur proses administrasi dokumen project ke tim Internal, Client dan Vendor
- Mengelola dan memimpin beberapa proyek secara bersamaan, menghasilkan peningkatan tingkat penyelesaian proyek sebesar 20%
- Mengembangkan dan memelihara hubungan yang kuat dengan klien, menghasilkan umpan balik klien yang positif
- Memimpin tim teknisi lapangan agar berhasil menyelesaikan proyek tepat waktu dan sesuai anggaran, sehingga menghasilkan pengakuan dari manajemen senior dan peningkatan semangat tim

### Project:

- Pengadaan Sparepart (MHTM, Balance Reader, GED & LED) Untuk Kebutuhan Stasiun LRT Sumatera Selatan
- Maintenance LRT Sumatera Selatan Periode 2022 2023
- Relokasi Gate Stasiun LRT Sumatera Selatan (Perpindahan 5 Gate)

### Pendidikan

### Universitas Bhayangkara Jakarta Raya (2017-2021)

S1 Informatika – IPK 3,46

Tugas Akhir : Metode Algoritma Bellman-Ford Dalam Pencarian Rute Terpendek Stasiun Dan Terminal Berbasis Android Di Bekasi

### Projek:

- Membuat aplikasi sederhana pencarian rute mengunakan Android Studio
- Mendefinisikan macam-macam hewan menggunakan Google Collab

#### Turnamen Mahasiswa

- Juara 2 Futsal Mahasiswa Antar Tingkat Program Studi

### **SMA Negeri 3 Babelan (2014-2017)**

Jurusan IPA

- Juara 1 Parade Defile Pramuka Tingkat Kabupaten Bekasi
- Juara 3 Futsal Siswa Tingkat Kecamatan
- Juara 1 Festival Sekolah Classmeet Futsal (XI)
- Juara 1 Festival Sekolah Classmeet Abang-None

# Organisasi

### Wilayah Rukun Tetangga

Karang Taruna RT

- Gotong royong warga dalam menciptakan lingkungan yang sehat dan bersih
- Rapat aktivitas bersama kumpul remaja RT
- Mengadakan kegiatan bakti sosial dan kegiatan positif lainnya

#### Universitas Bhayangkara Jakarta Raya

Himpunan Mahasiswa – Anggota

Kegiatan : - Acara fakultas, Ikut serta menjadi bagian panitia acara dan membantu dalam melancarkan jalannya acara

- Rapat himpunan, Berdiskusi, mengajukan pendapat dan ikut bermusyawarah mufakat dalam mengambil kesepakatan bersama
- Bakti sosial, Ikut serta menjadi bagian panitia sosialisasi dan ikut mengambil peran dalam melaksanakan kegiatan tersebut

### SMA Negeri 3 Babelan

### Kegiatan Kesiswaan

- Panitia Acara Bukber SMA Koordinator Kesiswaan
- Keanggotaan Ekstrakurikuler KPSN Pencak Silat
- Keanggotaan Ekstrakurikuler Pramuka

## Sertifikasi

#### Keahlian

- Peserta | 2021

ICT Project Manager – BNSP LSP Universitas Bhayangkara Jakarta Raya

- Peserta | 2022

FGA DTS Quality Assurance – Kominfo x Binar

- Peserta | 2024

Mini Course: Intro to Data Analytics – RevoU

# Kemampuan & Kompetensi

### Soft Skill

Kemampuan managemen waktu - Kemampuan menjalin relasi

Kemampuan berorganisasi - Berpikir logis dan memecahkan masalah

Komunikasi lisan dan tertulis
Komunikasi Bahasa Indonesia (Aktif)
Berkerja sama dengan tim
Disiplin dan perhatian

### **Hard Skill**

Microsoft Office
Emailing
Documentation

Data Warehousing
Data Entry
Administration
Quality Assurance

- Copywriting - SOP